臺灣高雄地方法院刑事判決　　　　　　100年度審訴字第761號
公　訴　人　臺灣高雄地方法院檢察署檢察官
被　　　告　曾世瑋
上列被告因毒品危害防制條例案件，經檢察官提起公訴（100 年
度毒偵字第593 號、第597 號、第841 號、第1327號、第1542號
、第1593號），被告於準備程序進行中就被訴事實為有罪之陳述
，經本院告知簡式審判程序之旨，並聽取被告與公訴人之意見後
，裁定依簡式審判程序審理，判決如下：
    主  文
曾世瑋施用第一級毒品，共伍罪，各處有期徒刑捌月；又施用第
一級毒品，處有期徒刑捌月，扣案之第一級毒品海洛因貳包（含
包裝袋，驗後淨重合計零點零捌貳公克）、殘渣袋壹個，均沒收
銷燬之；又施用第二級毒品，共貳罪，各處有期徒刑肆月。應執
行有期徒刑肆年，扣案之第一級毒品海洛因貳包（含包裝袋，驗
後淨重合計零點零捌貳公克）、殘渣袋壹個，均沒收銷燬之。
    事  實
一、曾世瑋前於民國89年間，因施用毒品案件，經本院裁定送觀
    察、勒戒後，因認無繼續施用毒品之傾向，於89年9 月26日
    執行完畢後釋放，由臺灣高雄地方法院檢察署檢察官以89年
    度毒偵緝字第211 號不起訴處分確定。又於92年間，因施用
    毒品案件，經本院裁定送觀察、勒戒後，因認有繼續施用毒
    品之傾向，再以92年度毒聲字第5305號裁定令入戒治處所施
    以強制戒治，起訴部分經本院以92年度訴字第2754號判處有
    期徒刑8 月、5 月，應執行有期徒刑1 年確定，於94年5 月
    22日縮刑期滿執行完畢（均不構成累犯）。詎曾世瑋仍不知
    悔改及戒除毒癮，復分別基於施用第一級毒品海洛因及第二
    級毒品甲基安非他命之犯意，而為下列行為：
  (一)於99年10月4 日上午10時許，在高雄市○○區○○路上「金
    獅湖加油站」廁所內，以針筒注射方式，施用第一級毒品海
    洛因1 次；及於99年10月4 日18時10分許採尿時往前回溯96
    小時內之某時，在不詳處所，以燒烤玻璃球吸食煙霧之方式
    ，施用第二級毒品甲基安非他命1 次。嗣於99年10月4 日18
    時20分許，因另涉竊盜案件，經警通知到場，另徵得其同意
    採尿送驗，檢驗結果呈現可待因、嗎啡、甲基安非他命陽性
    反應。
  (二)於99年11月12日早上某時許，在高雄市○○區○○街514 之
    1 號3 樓住處，以針筒注射方式，施用第一級毒品海洛因1
    次。嗣於99年11月14日上午10時50分許，在高雄市左營區○
    ○○路472 號前，因另案竊盜為警逮捕，經其同意採尿送驗
    ，結果呈現可待因、嗎啡陽性反應。
  (三)分別於99年11月23日18時20分許，及99年11月25日13時55分
    許，為警採尿回溯72小時內之某時許，在不詳地點，以針筒
    注射之方式，施用第一級毒品海洛因各1 次。嗣於99年11月
    23 日15 時30分許，在高雄縣鳥松鄉（99年12月25日改制為
    高雄市鳥松區○○○街110 之3 號前，為警查獲，經其同意
    採尿送驗，結果呈可待因、嗎啡陽性反應。
  (四)於99年12月7 日8 時許，在高雄市○○區○○街514 之1 號
    3 樓之2 住處內，以針筒注射之方式，施用第一級毒品海洛
    因1 次；又於99年12月8 日15時40分許採尿時往前回溯96小
    時內之某時許（不含公權力拘束期間），在不詳處所，以燒
    烤玻璃球吸食煙霧之方式，施用第二級毒品甲基安非他命1
    次。嗣於99年12月8 日14時20分許，在高雄縣仁武鄉（99年
    12月25日改制為高雄市仁武區○○○路51號前為警查獲，經
    其同意採尿送驗，檢驗結果呈現可待因、嗎啡、甲基安非他
    命陽性反應。
  (五)於99年12月28日15時30分許，在位於高雄市○○區○○路17
    7 號之「大都會網路咖啡店」內，以針筒注射之方式，施用
    第一級毒品海洛因1 次。嗣於99年12月28日下午4 時許，在
    上址因遭人檢舉為警盤查，並當場扣得第一級毒品海洛因2
    包（驗後淨重合計0.082 公克，其中1 包因檢體量微無法秤
    其淨重）及殘渣袋1 個，復經警採集其尿液送驗，結果呈嗎
    啡、可待因陽性反應。
二、案經高雄縣政府警察局仁武分局（改制為高雄市政府警察局
    仁武分局）、高雄市政府警察局左營分局、高雄市政府警察
    局三民第二分局移送臺灣高雄地方法院檢察署檢察官偵查起
    訴。
    理  由
一、本件被告曾世瑋所犯係死刑、無期徒刑、最輕本刑為3 年以
    上有期徒刑以外之罪，其於準備程序進行中，就被訴事實為
    有罪之陳述，經受命法官告知簡式審判程序之旨，並聽取當
    事人之意見後，本院合議庭認無不得或不宜改依簡式審判程
    序進行之情形，爰依刑事訴訟法第273 條之1 第1 項規定，
    裁定本件由受命法官獨任進行簡式審判程序。又本件卷內之
    證據資料，依同法第273 條之2 規定，不受同法第159 條第
    1 項關於傳聞法則規定之限制，依法均有證據能力，合先敘
    明。
二、上揭事實，業據被告於本院審理中坦承不諱，並有被告之尿
    液採證代碼對照表及尿液檢驗報告各5 份、高雄市政府警察
    局左營分局扣押筆錄及扣押物品目錄表1 份、照片4 張等證
    據在卷可稽。而扣案毒品2 包（驗後淨重合計0.082 公克，
    其中1 包因檢體量微無法秤其淨重），經送驗後，結果確實
    均含有第一級毒品海洛因之成分，此亦有卷附高雄市立凱旋
    醫院濫用藥物成品檢驗鑑定書1 紙可按，足認被告前開任意
    性之自白與事實相符，得作為被告有罪之證據。又被告曾受
    如事實欄所載之觀察、勒戒處分執行完畢後5 年內，再犯施
    用毒品罪而經依法追訴處罰完畢等事實，亦有卷附本院院內
    索引卡紀錄表、臺灣高等法院被告前案紀錄表各1 份在卷可
    按。按毒品危害防制條例第20條、第23條於93年1 月9 日修
    正施行後，將施用毒品之刑事處遇程序，區分為「初犯」及
    「五年內再犯」、「五年後再犯」3 種，其立法理由謂：「
    初犯」經觀察、勒戒或強制戒治執行完畢釋放後，「五年內
    再犯」者，因其再犯率甚高，原實施之觀察、勒戒及強制戒
    治既已無法收其實效，爰依法追訴或裁定交付審理。至於經
    觀察、勒戒或強制戒治執行完畢釋放後，「五年後再犯」者
    ，前所實施之觀察、勒戒或強制戒治已足以遮斷其施用毒品
    之毒癮，為期自新及協助其斷除毒癮，仍適用「初犯」規定
    ，先經觀察、勒戒或強制戒治之程序。從而依修正後之規定
    ，僅限於「初犯」及「五年後再犯」二種情形，始應先經觀
    察、勒戒或強制戒治程序。倘被告於5 年內已再犯，經依法
    追訴處罰，縱其第3 次再度施用毒品之時間，在初犯經觀察
    、勒戒或強制戒治執行完畢釋放5 年以後，已不合於「五年
    後再犯」之規定，且因已於「五年內再犯」，顯見其再犯率
    甚高，原實施觀察、勒戒或強制戒治，已無法收其實效，即
    應依該條例第10條處罰（最高法院95年第7 次刑事庭會議決
    議參照）。從而，被告於前開初犯觀察、勒戒處分執行完畢
    釋放後「五年內再犯」施用毒品罪，並經依法追訴處罰執行
    完畢，而本件被告再度施用毒品犯行，已不合於「五年後再
    犯」之規定，揆諸前揭說明即應依毒品危害防制條例第10條
    加以處罰。從而，本件事證明確，被告犯行洵堪認定，應依
    法論科。
三、核被告所為，係犯毒品危害防制條例第10條第1 項之施用第
    一級毒品罪、同條例第10條第2 項之施用第二級毒品罪。被
    告為施用而持有第一、二級毒品之低度行為，為施用第一、
    二級毒品之高度行為所吸收，不另論罪。被告就犯罪事實一
    (三)部分雖係於48小時內採尿2 次送驗，惟其於99年11月23日
    18時20分許所採尿液驗出之嗎啡數值為22480 ，而於99年11
    月25日13時55分許所採尿液驗出之嗎啡數值為215850，高於
    前次數值，可見被告於99年11月23日18時20分許採尿後，至
    99年11月25日13時55分許採尿前又再施用1 次第一級毒品海
    洛因，故被告就犯罪事實一(三)部分共施用第一級毒品2 次。
    被告就上開6 次施用第一級毒品、2 次施用第二級毒品犯行
    間，犯意各別，行為互殊，應予分論併罰。爰審酌被告前因
    施用毒品案件，迭經觀察、勒戒、強制戒治及法院科刑判決
    後，竟再為本件犯行，足見其惡習已深，且戒絕毒癮之意志
    不堅，未能體悟施用毒品對自己、家人造成之傷害及社會之
    負擔，自屬可議；參以被告犯後坦承犯行，且施用毒品本質
    上係屬戕害自身健康之行為，尚未直接危害他人，反社會性
    程度應屬較低，及其施用毒品之前科紀錄、智識程度為國中
    畢業，從事下水道工程，每月收入約新臺幣6 萬元等一切情
    狀，分別量處如主文所示之刑，並依刑法第51條第5 款規定
    ，定其應執行之刑，以資懲儆。至扣案第一級毒品海洛因2
    包（驗後淨重合計0.082 公克，其中1 包因檢體量微無法秤
    其淨重），業經鑑驗係屬第一級毒品海洛因無訛，已如前述
    ，而包裝袋與其上殘留之毒品，均已難以分析剝離，俱應依
    毒品危害防制條例第18條第1 項前段規定，不問屬於犯人與
    否，併宣告沒收銷燬之，至於送鑑耗損之海洛因粉末，既已
    滅失，自無庸再予宣告沒收銷燬之必要。另扣案殘渣袋1 個
    ，經送驗後，結果殘留有第一級毒品海洛因之成分，有高雄
    醫學大學附設中和紀念醫院檢驗報告1 紙附卷可按，衡情難
    與毒品分離，應視同毒品，併依上開規定沒收銷燬之。
據上論斷，應依刑事訴訟法第273 條之1 第1 項、第284 條之1
、第299 條第1 項前段，毒品危害防制條例第10條第1 項、第2
項、第18條第1 項，刑法第11條、第51條第5 款，判決如主文。
本案經檢察官王清海到庭執行職務。
中    華    民    國    100    年    5     月    19   日
                  刑事第十庭    法  官   林裕凱
以上正本證明與原本無異。
如不服本判決應於收受判決後10日內向本院提出上訴書狀，並應
敘述具體理由。其未敘述上訴理由者，應於上訴期間屆滿後20日
內向本院補提理由書(均須按他造當事人之人數附繕本)「切勿逕
送上級法院」。
中    華    民    國    100    年    5     月    19   日
                                 書記官  黃振祐
附錄所犯法條
毒品危害防制條例第10條
施用第一級毒品者，處 6 月以上 5 年以下有期徒刑。
施用第二級毒品者，處 3 年以下有期徒刑。